臺灣臺北地方法院刑事判決
111年度易字第209號
公  訴  人  臺灣臺北地方檢察署檢察官
被      告  鄭欽壕



上列被告因竊盜案件，經檢察官聲請以簡易判決處刑（111年度
偵字第4557號），本院認不宜以簡易判決處刑（111年度簡字第4
45號），改依通常程序審理，判決如下：
    主  文
鄭欽壕犯竊盜罪，累犯，處罰金新臺幣貳仟元，如易服勞役，以
新臺幣壹仟元折算壹日。
    事  實
一、鄭欽壕意圖為自己不法之所有，於民國111年1月28日20時15
     分許，前往臺北市○○區○○路0段0號之夾娃娃機店，因見娃
    娃機臺場主許嘉佑將所有之「義美泡芙」1包擺放於上址第1
    2號娃娃機臺上方之紙箱內而無人看守之際，其即徒手竊取
    該泡芙並食用完畢。嗣因他臺娃娃機之臺主陳廣大於上址整
    理機臺物品時，見鄭欽壕於現場正在食用泡芙，遂調閱監視
    錄影畫面，始查悉上情。
二、案經臺北市政府警察局松山分局報告臺灣臺北地方檢察署檢
    察官偵查後聲請以簡易判決處刑。
    理  由
壹、程序部分：
一、按法院認為應科拘役、罰金或應諭知免刑或無罪之案件，被
    告經合法傳喚無正當理由不到庭者，得不待其陳述逕行判決
    ，刑事訴訟法第306條定有明文。本案被告鄭欽壕經合法傳
    喚，於本院111年5月23日審理程序無正當理由不到庭，有本
    院公示送達公告、刑事報到單、臺灣高等法院被告前案紀錄
    表在卷可查，因本院認本案係應科罰金案件，揆諸前揭規定
    ，爰不待被告到庭陳述，逕行一造辯論判決。
二、本院下述所引用被告以外之人於審判外之陳述，檢察官及被
    告迄本件言詞辯論終結前，均未爭執其證據能力，本院審酌
    該等證據取得過程並無瑕疵，與本案待證事實復具相當關聯
    性，以之為本案證據尚無不當，認得為本案證據，依刑事訴
    訟法第159條之5規定，均有證據能力。又本院以下所引用非
    供述證據，並無證據證明有出於違法取得情形，復經本院依
    刑事訴訟法踐行調查程序，亦認均有證據能力。
貳、實體部分：
一、認定犯罪事實所憑之證據及理由：
（一）訊據被告於偵查中固坦承有於前揭時、地進入上址夾娃娃
      機店，惟矢口否認有何竊盜犯行，辯稱：監視錄影畫面的
      人不是我，只是跟我穿戴一樣的衣物及背包云云。經查：
 　1、被告於前揭時、地進入上址夾娃娃機店，並經在場之娃娃
      機臺主陳廣大要求被告留在現場等候警方處理等情，為被
      告所不否認（見偵卷第68、94頁），核與證人陳廣大於警
      詢時之證述相符（見偵卷第27至29頁），復有現場監視錄
      影畫面翻拍照片在卷可按（見偵卷第31至34頁），前揭事
      實，堪以認定。
   2、依證人陳廣大於警詢之證述：我在夾娃娃機店內發現被告
      在吃東西，但是印象中被告進入店內時手上沒有拿食物，
      於是當場調閱店內監視器畫面，發現被告從編號12之娃娃
      機臺上紙箱內拿取商品，我即聯繫該店場主許嘉祐到場，
      並詢問被告有無於娃娃機消費，被告回答沒有，我便報警
      同時請被告留下，警方到場後就將被告帶走等語（見偵卷
      第27至29頁），核與證人即被害人許嘉祐於警詢之證述：
      我的編號12娃娃機臺上方箱子內有「義美泡芙」，遭被告
      竊取1包，價值新臺幣（下同）20元。我接到陳廣大的聯
      繫電話，其轉達被告表示沒有消費娃娃機且身上沒有錢，
      我到場時警方已到場釐清案情，嗣後被告即隨同警方至派
      出所等語相符。復參酌卷附現場監視錄影畫面翻拍照片之
      內容，明確拍攝竊嫌進入夾娃娃機店後，有於編號12娃娃
      機臺上方紙箱拿取商品並當場拆開食用等情節（見偵卷第
      31至34頁），且被告係於食用泡芙食品之際，當場遭證人
      陳廣大發覺報警，並由警方以現行犯逮捕，足認本案行竊
      之人確為被告無誤。前揭所辯，純屬卸責之詞，不足採信
      。
（二）綜上，本案事證明確，被告犯行堪以認定，應予依法論科
      。
二、論罪科刑：
（一）核被告所為，係犯刑法第320條第1項之竊盜罪。
（二）被告前因竊盜、偽造文書、詐欺等案件（下合稱為前案）
      ，先後經臺灣士林地方法院以103年度審簡字第1293號判
      決，本院以103年度審簡字第1883號、104年度審訴字第30
      7號判決，各判處有期徒刑6月（共3罪）、5月、3月（共7
      罪）、2月（共5罪），復經本院以104年度聲字第2430號
      裁定定應執行有期徒刑3年7月確定，並於109年1月29日縮
      刑期滿執行完畢等情，有前揭裁定、臺灣高等法院被告前
      案紀錄表附卷可稽，其受徒刑之執行完畢後，於5年內故
      意再犯本案有期徒刑以上之罪，為累犯，依刑法第47條第
      1項規定，並參酌司法院大法官釋字第775號解釋文及理由
      書之意旨，審酌被告所犯前案即包含與本案相同之竊盜案
      件，且被告於前案執行完畢出監後，又再犯本案，可見被
      告未能因前案犯罪經徒刑執行完畢後，產生警惕作用，不
      能自我控管，其刑罰反應力顯然薄弱，爰依前揭規定及說
      明，加重其刑。
（三）爰以行為人責任為基礎，審酌被告正值壯年，猶不思以正
      當方式獲取財物，竟為本案竊盜行為，侵害他人財產法益
      ，所為實不足取，參以其犯後飾詞否認之態度，兼衡被告
      智識程度、生活狀況、前科素行，暨其犯罪手段、動機、
      目的、本案遭竊財物價值等一切情狀，量處如主文所示之
      刑，並諭知易服勞役之折算標準。
三、沒收之說明：　　　
　　按犯罪所得，屬於犯罪行為人者，沒收之。但有特別規定者
    ，依其規定；前項沒收，於全部或一部不能沒收或不宜執行
    沒收時，追徵其價額；宣告沒收或追徵，有過苛之虞、欠缺
    刑法上之重要性、犯罪所得價值低微，或為維持受宣告人生
    活條件之必要者，得不宣告或酌減之，刑法第38條之1第1項
    、第3項、第38條之2第2項分別定有明文。本件被告犯竊盜
    罪之犯罪所得係竊得價值為20元之「義美泡芙」1包，且已
    經被告食用完畢等情，有證人許嘉祐於警詢之證述在卷可參
    （見偵卷第24頁），本應依刑法第38條之1第1項、第3項規
    定，就上開犯罪所得追徵其價額，惟本院審酌此犯罪所得價
    值低微，倘若諭知追徵，國家所需耗費之司法資源，經依比
    例原則斟酌後，認為實欠缺刑法上之重要性，爰依刑法第38
    條之2第2項規定，不予宣告沒收、追徵。
據上論斷，應依刑事訴訟法第299條第1項前段、第306條，判決
如主文。
本案經檢察官游明慧提起公訴，檢察官羅儀珊到庭執行職務。
中　　華　　民　　國　　111 　年　　6 　　月　　27　　日
　　　　　　　　　刑事第十一庭  法　官　趙德韻
上正本證明與原本無異。
如不服本判決應於收受送達後20日內向本院提出上訴書狀，並應
敘述具體理由；其未敘述上訴理由者，應於上訴期間屆滿後20日
內向本院補提理由書（均須按他造當事人之人數附繕本）「切勿
逕送上級法院」。因疫情而遲誤不變期間，得向法院聲請回復原
狀。
　　　　　　　　　　　　　　　　書記官　田芮寧
中　　華　　民　　國　　111 　年　　6 　　月　　27　　日
附錄本案論罪科刑法條全文：
中華民國刑法第320條
意圖為自己或第三人不法之所有，而竊取他人之動產者，為竊盜
罪，處5年以下有期徒刑、拘役或50萬元以下罰金。
意圖為自己或第三人不法之利益，而竊佔他人之不動產者，依前
項之規定處斷。
前二項之未遂犯罰之。